【裁判字號】    99,訴,299
【裁判日期】    990607
【裁判案由】    違反貪污治罪條例
【裁判全文】
臺灣苗栗地方法院刑事判決               99年度訴字第299號
公  訴  人  臺灣苗栗地方法院檢察署檢察官
被      告  甲○○
上列被告因違反貪污治罪條例等案件，經檢察官提起公訴（起訴
案號：99年度偵緝字第94號），本院依簡式審判程序判決如下：
    主  文
甲○○共同犯貪污治罪條例第十一條第一項之交付賄賂罪，處有
期徒刑陸月。禠奪公權壹年。又共同犯廢棄物清理法第四十六條
第一項第四款之非法清理廢棄物罪，處有期徒刑壹年貳月。應執
行有期徒刑壹年肆月。禠奪公權壹年。
    犯罪事實及理由
一、犯罪事實：
  (一)譚耀宏、鍾昌輝、羅倫達（其等所涉違背職務受賄罪部分，
    業經本院以98年訴字第401 號判決分別判處有期徒刑5 年6
    月、5 年6 月、4 年）均係苗栗縣頭份鎮清潔隊（以下簡稱
    頭份鎮清潔隊）隊員，譚耀宏自民國94年11月1 日起至96年
    11月1 日止擔任頭份鎮清潔隊垃圾掩埋場（垃圾場管理組）
    組長，負責垃圾掩埋場行政管理事務；鍾昌輝自94年11月1
    日起至96年9 月10日止擔任該掩埋場副組長，負責開推土機
    、挖土機，處理進場廢棄物；羅倫達自93年11月1 日起至96
    年11月1 日止擔任該掩埋場組員，負責開挖土機，處理進場
    廢棄物；譚耀宏、鍾昌輝、羅倫達所司事項均係服務於地方
    自治團體、具有法定職務權限而從事與環境保護及廢棄物清
    除處理相關之工作，均屬依據法令從事於公務之人員，且均
    明知依「苗栗縣頭份鎮代清除處理廢棄物自治條例」規定，
    除有例外情形，非頭份鎮轄內之廢棄物禁止進場；所清理廢
    棄物為一般廢棄物之回收、清除、處理及廢棄。甲○○、許
    運達、林運財（許運達、林運財涉案部分，業經本院以98年
    訴字第401 號判決分別判處有期徒刑2 年，緩刑4 年、有期
    徒刑1 年8 月，緩刑4 年）、張國忠（張國忠涉案部分，由
    檢察官另行偵辦）等為遂行非法傾倒廢棄物之目的（即本案
    事實二），遂基於對於公務員關於違背職務之行為交付賄賂
    之單一犯意聯絡，以每傾倒1台廢棄物新臺幣（下同）12000
    元之代價，接續對於譚耀宏、鍾昌輝、羅倫達關於違背職務
    之行為交付賄賂。（即事實一）
  (二)甲○○、許運達、林運財（許運達、林運財涉案部分，業經
    本院以98年訴字第401 號判決分別判處有期徒刑2 年，緩刑
    4 年、有期徒刑1 年8 月，緩刑4 年）、張國忠（張國忠涉
    案部分，由檢察官另行偵辦）等均明知未依規定領有主管機
    關核發之廢棄物清除、處理許可文件，不得從事廢棄物清除
    、處理，雖依法從事廢棄物清理業，而領有營利事業登記證
    ，亦須按照主管機關所指定之運送路線及運送地點行駛、傾
    倒，若運送廢棄物未取得許可文件或擅自變更指定之路線、
    地點，形同未經許可而從事廢棄物清除、處理。詎其等竟基
    於非法清理廢棄物之單一犯意聯絡，與譚耀宏約定以傾倒1
    台車廢棄物新臺幣（下同）12000 元之代價，由譚耀宏、鍾
    昌輝、羅倫達負責對內照應；而甲○○則負責於臺北、桃園
    地區尋覓廢棄物來源，並與張國忠分工引導至頭份鎮清潔隊
    垃圾掩埋場傾倒之方式，於頭份鎮清潔隊收倒垃圾上班時間
    以外之假日或平常上班日前1 至2 小時內即凌晨4 至6 時間
    之時段，供他人將不符合頭份鎮清潔隊或其他相關機構收倒
    標準之廢棄物，任意傾倒於前開清潔隊垃圾掩埋場（以下將
    以此方式進入清潔隊垃圾掩埋場傾倒廢棄物車輛簡稱外車）
    。嗣後譚耀宏、鍾昌輝、羅倫達遂利用其等對於廢棄物傾倒
    與頭份鎮垃圾掩埋場熟稔之職務上機會，於96年6 月3 日凌
    晨起至96年10月6 日凌晨5 時24分許止之期間內，在其等3
    人所負責值班之平日早班或假日常日班時，提前於凌晨4 時
    30分許到達垃圾掩埋場，隨即與頭份鎮公所雇用之維新保全
    股份有限公司（以下簡稱維新公司）值班保全員吳家坤、范
    家玉（2 人均不知情）提前交班，再分別由譚耀宏、鍾昌輝
    、羅倫達進入管理室，拔掉監視清潔隊大門之錄影器主機電
    源插頭，使監視器無法錄得渠等開啟大門供外車進場影像，
    而掩飾外車入場及其等開啟垃圾掩埋場大門，供裝有不明廢
    棄物之外車，在前開清潔隊垃圾傾倒區任意傾倒廢棄物之事
    實；而林運財則負責自國道3號高速公路竹南交流道匝口，
    引導裝載不明廢棄物之黃色壓縮垃圾車1 至3 輛（每輛載重
    約10噸），先沿省道台1 線行至頭份鎮○○路附近之山隆加
    油站前，譚耀宏、許運達、林運財及張國忠、甲○○等人分
    別至前開加油站會合兼把風，由甲○○按垃圾車數量，以每
    輛15000 元以上現金交予許運達，復由許運達以每車2000元
    不等之金額，交付林運財作為引導車輛工資，再以每車1200
    0 元之金額，交付譚耀宏，以為傾倒廢棄物代價，餘額由許
    運達分得。迨渠等分贓後，林運財復引導裝載不明廢棄物之
    外車數輛進入垃圾掩埋場傾倒廢棄物，許運達、林運財及張
    國忠、甲○○等人即以此方式，未依規定領有廢棄物清除、
    處理許可文件，而從事廢棄物清除、處理。待垃圾車進場傾
    倒後，鍾昌輝、羅倫達分別駕駛挖土機及怪手等機具，在當
    日凌晨6 時許前，將所傾倒廢棄物整覆、推平，並將監視器
    恢復操作原狀，避免於白天上班時為人察覺。譚耀宏伺機於
    上班時間，再將甲○○等所交付賄賂之款項，以每輛車4000
    元之現金分別交付予鍾昌輝、羅倫達2 人。甲○○即以上開
    手法與許運達、林運財、張國忠共同行賄公務員而違法傾倒
    廢棄物約26次，總計約26至52臺黃色壓縮車數量，合計約非
    法傾倒260 至520 噸之廢棄物。（即事實二）
  (三)案經法務部調查局新竹市調查站移送苗栗地方法院檢察署檢
    察官偵查起訴。
二、證據名稱：
  (一)供述證據：
  1.證人即共犯許運達於偵查及審判中之自白。（見97年他字第
    109 號卷三第112 ～116 頁、第120 ～122 頁、第124 ～12
    5 頁、第133 ～136 頁、卷四第40～47頁、第61～67頁、第
    83～85頁、第92～94頁、卷五第6 ～15頁、卷六第114 ～11
    6 頁）
  2.證人即共犯林運財於偵查及審判中之自白。（見98年他字第
    418 號卷第2735頁、97年他字第109 號卷四第5 ～6 頁、第
    12～14頁、第16～17頁、第40～47頁、第61～67頁、第107
    ～108 頁、第110 ～111 頁、卷五第6 ～15頁）
  3.證人即共犯譚耀宏於偵查及審判中之自白。（見97年他字第
    109 號卷二第108 ～112 頁、卷三第14～16頁、第31～40頁
    、第55～56頁、卷四第31～35頁、第40～47頁、第61～67頁
    、第83～85頁、第139 ～140 頁、卷五第6 ～15頁、卷六第
    13～17頁、第114 ～116 頁）
  4.證人即共犯鍾昌輝於偵查及審判中之自白。（見97年他字第
    109 號卷二第96～101 頁、卷三第17～19頁、第26～27頁、
    第44～50頁、卷五第26～29頁、卷六第33～35頁）
  5.證人即共犯羅倫達於偵查及審判中之自白。（見97年他字第
    109 號卷二第47～51頁、第56～60頁、卷三第138 ～148 頁
    、卷四第61～67頁、卷五第3 ～5 頁、第6 ～15頁、卷六第
    23～26頁、卷六第114 ～116 頁）
  6.證人劉廣尉於調查、偵查中之證述。（見97年他字第109 號
    卷一第99～103 頁、卷二第119 ～121 頁、卷三第20～21頁
    、卷六第123 ～125 頁）
  7.證人游月珍於偵查中之證述。（見97年他字第109 號卷三第
    69～72頁）
  8.證人劉瑞娥於偵查中之證述。（見97年他字第109 號卷三第
    69～72頁）
  9.證人吳家坤於偵查之證述。（見97年他字第109 號卷二第39
    ～41頁、第135 ～137 頁、卷三第24～25頁）
  10.證人范玉生之證述。（見97年他字第109 號卷二第123 ～12
    5 頁、卷三第28～29頁）
  11.證人陳增宏於調查、偵查中之證述。（見97年他字第109 號
    卷二第128 ～130 頁、卷三第22～23頁）
  12.證人李經智之證述。（見97年他字第109 號卷四第127 ～13
    2 頁、卷五第6 ～15頁）
  13.證人何順正之證述。（見97年他字第109 號卷六第123 ～12
    5 頁）
  (二)非供述證據：
  1.苗栗縣頭份鎮公所垃圾場監視器異常紀錄1 份。（見97年他
    字第109 號卷第8 ～9 頁、卷二第26～27頁、卷三第118 ～
    119頁）
  2.苗栗縣頭份鎮區域性一般廢棄物處理廠作業輪值表。（見97
    年他字第109 號卷二第102 ～105 頁、第113 ～116 頁、第
    138 ～141 頁、卷五第38～49頁、卷六第1 ～8 頁）
  3.苗栗縣頭份鎮公所垃圾場監視器擷取畫面。（見97年他字第
    109 號卷二第106 ～107 頁、第117 ～118 頁、第127 頁、
    第133 ～134 頁、第144 ～150 頁、卷三第1 ～6 頁、卷五
    第118 ～142 頁）
  4.苗栗縣頭份鎮鎮公所於95年9 月28日公告、苗栗縣頭份鎮代
    清除廢棄物自治條例。（見97年他字第109 號卷七第10～11
    頁、第42～44頁）
  5.苗栗縣頭份鎮代清除一般廢棄物及一般事業廢棄物收費標準
    表。（見97年他字第109 號卷三第152 頁）
  6.苗栗縣頭份鎮垃圾掩埋場監視器異常紀錄暨翻拍相片25張。
    （見97年他字第109 號卷一第114 ～126 頁）
  7.96年7 ～10月苗栗縣頭份區域性一般廢棄物處理場所作業輪
    值表。（見97年他字第109 號卷一第110 ～111 頁）
  8.苗栗縣頭份鎮96年保全人員執勤表。（見97年他字第109 號
    卷一第106 ～107 頁、卷二第126 頁、第131 ～132 頁、第
    142 ～143 頁）
  9.苗栗縣頭份鎮掩埋場警勤人員簽到簿。（見97年他字第109
    號卷六第51～84頁）
  10.苗栗縣頭份鎮垃圾掩埋場現場相片。（見97年他字第109 號
    卷五第110 ～117 頁）
  11.頭份鎮公所98年5 月22日頭鎮清字第980010126 號函及苗栗
    縣頭份鎮清潔隊車輛保樣修配記錄表。（見97年他字第109
    號卷六第29～30頁、第101 ～107 頁、第126 ～130 頁）
  (三)綜上證據，核與被告於審理中自白（見本院卷99年5 月31日
    審判筆錄第3 頁）之事實相符，是被告之自白應堪採信，本
    案事證明確，被告所犯如事實一之交付賄賂及事實二之非法
    傾倒廢棄物之犯行，均洵堪認定，應予依法論罪科刑。
三、論罪量刑：
  (一)被告成立之犯罪：
  1.事實一部分：
  (1)罪名：
    核被告對於依法令服務於地方自治團體所屬機關而具有法定
    職務權限之譚耀宏、鍾昌輝、羅倫達交付賄賂之行為，係犯
    貪污治罪條例第11條第1項之交付賄賂罪。至被告交付賄賂
    前所為行求、期約賄賂之行為，均為交付賄賂之階段行為，
    為交付賄賂罪所吸收，不另論罪。又雖同條例第2 條規定「
    公務員犯本條例之罪者，依本條例處罰」，惟依其法條文字
    觀之，此應係規範同條例第4 、5 、6 、7 條之行為主體，
    至同條例第11條第1 、2 項及第15條之規定，自其文義觀之
    ，其行為主體顯係分別指向該管公務員洽公之人民、及針對
    犯本條例之罪所得之贓物而為事後加工行為之人，其法條文
    義已具足，自無須另以他項規定贅予定義為「非公務員亦得
    犯此罪」，若強為補充規定（如同條例第11條第3 項），反
    生以下明顯不妥之處：使第11條第1 項之行賄罪成為，以
    規定公務員對公務員行賄為通例，而以洽公之人民對該管公
    務員行賄為特例，此顯然自行扭曲原立法意旨；同條例第
    15條因無相似之規定，將使該條規定原預定處罰之行為人，
    因不具公務員身分，而得以逸脫該規定之處罰。依此本院認
    被告所成立之上揭本件罪名，不必亦不宜贅引同條例第3 項
    之規定，附此敘明。
  (2)共同正犯：
    被告與許運達、林運財等人就事實一之犯罪事實，有犯意聯
    絡及行為分擔，應依共同正犯論處。
  (3)罪數：
    按數行為於密切接近之時地實施，侵害同一之法益，各行為
    之獨立性極為薄弱，依一般社會健全觀念，在時間差距上，
    難以強行分開，在刑法評價上，以視為數個舉動之接續施行
    ，合為包括之一行為予以評價，較為合理者，屬接續犯，而
    為包括之一罪（最高法院96年度臺上字第88、3523號判決意
    旨參照）。本案被告與許運達、林運財等人交付賄賂之行為
    ，介於96年6 月3 日凌晨起至同年10月6 日間，短短4 個月
    內交付賄賂之行為達26次之多，足顯其各次交付賄賂行為之
    時間甚為密接，且行為目的均相同（為達本案事實二非法傾
    倒廢棄物之目的），交付賄賂之態樣亦一致，僅侵害同一國
    家法益，揆諸前揭判決要旨，應認係基於單一犯意反覆為之
    ，評價為接續犯之包括一罪較為合理。
  (4)偵審中自白之刑之減輕事由：
    按犯交付賄賂罪，而於偵查或審判中自白者，減輕或免除其
    刑，此有貪污治罪條例第11條第4 項後段規定甚明。經查，
    本案被告於本院審理中，已就其所犯交付賄賂之犯行認罪，
    自應依上開規定減輕其刑。
  2.事實二部分：
  (1)罪名：
    按廢棄物清理法所稱之廢棄物，分左列二種：一、一般廢棄
    物：垃圾、糞尿、動物屍體或其他非事業機構所產生足以污
    染環境之固體或液體廢棄物；二、事業廢棄物：(一)有害事業
    廢棄物：由事業機構所產生具有毒性、危險性，其濃度或數
    量足以影響人體健康或污染環境之廢棄物。(二)一般事業廢棄
    物：由事業機構所產生有害事業廢棄物以外之廢棄物；從事
    廢棄物清除、處理業務者，應向直轄市、縣（市）主管機關
    或中央主管機關委託之機關申請核發公民營廢棄物清除處理
    機構許可文件後，始得受託清除、處理廢棄物業務，廢棄物
    清理法第2 條第1 項、第41條第1 項分別定有明文。復按廢
    棄物清理法第41條第1 項前段既規定，從事廢棄物清除、處
    理業務者，應向直轄市、縣（市）主管機關或中央主管機關
    委託之機關申請核發公民營廢棄物清除、處理機構許可文件
    後，始得受託清除、處理廢棄物業務，則同法第46條第1 項
    第4 款所謂未依第41條第1 項規定領有廢棄物清除、處理許
    可文件，從事廢棄物貯存、清除、處理者，自不限於公民營
    廢棄物清除處理機構，凡未領有許可證或核備文件而從事廢
    棄物貯存、清除、處理者，即足當之（參考最高法院92年度
    臺上字第1213號判決意旨）。復按廢棄物清理法第46條第1
    項第4 款規定：「未依第41條第1 項規定領有廢棄物清除、
    處理許可文件，從事廢棄物貯存、清除、處理，或未依廢棄
    物清除、處理許可文件內容貯存、清除、處理廢棄物」，該
    款後段係處罰公、民營廢棄物清除處理機構固無疑義，然前
    段並未限縮於公、民營廢棄物清除處理機構，依文義觀之，
    凡未領有許可證或核備文件而從事廢棄物貯存、清除、處理
    即該當之，從而事業機構固為處罰之對象，自然人亦在處罰
    之列；再從目的解釋而言，廢棄物清理法之立法目的，為有
    效清除、處理廢棄物，改善環境衛生，維護國民健康，該法
    第1條定有明文，而非屬公、民營廢棄物之清除、處理機構
    ，未領得許可文件即從事廢棄物清除、處理，其對環境衛生
    危害不亞於公、民營廢棄物清除、處理機構，如該條款解釋
    上僅規範公、民營廢棄物清除、處理機構，未將包括個人之
    非公、民營廢棄物清除、處理機構列入適用範圍，顯無法落
    實立法目的，有最高法院95年度臺上字第2630號判決意旨可
    參。另按廢棄物清理法所謂「貯存」，係指廢棄物於清除、
    處理前，放置於特定地或貯存容器、設施內之行為。所謂「
    清除」，乃指廢棄物之收集、運輸行為，最高法院93年度臺
    上字第2401號判決意旨均值參照。從而，本件被告明知未依
    廢棄物清理法規定領有廢棄物清除、處理許可文件，不得從
    事事業廢棄物之清除、貯存業務，又明知縱依法從事廢棄物
    清理業而領有營利事業登記證者，亦須按照主管機關所指定
    之運送路線及運送地點行駛、傾倒，否形同未經許可而從事
    廢棄物清除、處理，竟仍違反規定，而於為他人清除廢棄物
    後，未經許可即將收取之廢棄物傾倒至苗栗縣頭份鎮垃圾掩
    埋場，此行為應屬廢棄物清理法第46條第1 項第4 款所定之
    清除、貯存廢棄物之行為甚明，故核被告所為，係犯廢物物
    清理法第46條第4 款之非法傾倒廢棄物罪。
  (2)共同正犯：
    被告與許運達、林運財等人就事實二之犯罪事實，有犯意聯
    絡及行為分擔，應依共同正犯論處。
  (3)罪數：
    數行為於同時同地或密切接近之時地實施，侵害同一之法益
    ，各行為之獨立性極為薄弱，依一般社會健全觀念，在時間
    差距上，難以強行分開，在刑法評價上，以視為數個舉動之
    接續施行，合為包括之一行為予以評價，較為合理，則屬接
    續犯，而為包括之一罪。又廢棄物清理法第41條第1 項前段
    「從事廢棄物清除、處理業務者，應向直轄市、縣（市）主
    管機關或中央主管機關委託之機關申請核發公民營廢棄物清
    理處理機構許可文件後，始得受託清除、處理廢棄物業務」
    之規定，係對從事廢棄物清除、處理業務者為廢棄物清除、
    處理業務之規範。是同法第46條第1 項第4 款前段規定之「
    未依第41條第1 項規定領有廢棄物清除、處理許可文件，從
    事廢棄物貯存、清除、處理」罪，本質上具有反覆性與延時
    性，其複次為（從事）廢棄物清除、處理，乃其業務本質所
    當然，為包括的一罪（最高法院95年台上字第6072號判決參
    照）。故本件被告與許運達、林運財共同接續於96年6 月3
    日凌晨起至96年10月6 日凌晨5 時24分許止，多次未依規定
    非法傾倒廢棄物之犯行，均應論以包括一罪之接續犯。
  3.綜上，被告於事實一所為係共同犯貪污治罪條例第11條第1
    項之交付賄賂罪，又其於事實二所為係共同犯廢棄物清理法
    第46條第1 項第4 款之非法傾倒廢棄物罪。被告所犯上揭二
    罪，犯意個別、行為互殊、二罪之構成要件及保護之法益均
    異，應予分論併罰。
  (二)量刑理由：
    爰審酌被告前有侵占、恐嚇等前科紀錄，素行非佳，此有臺
    灣高等法院被告前案紀錄表在卷可稽；復審酌其行賄之行為
    ，造成公務員違背其法定職務，進而侵害國家法益，實不宜
    輕縱，再者其為圖非法利益，竟未依規定處理廢棄物，而以
    行賄公務員為手段，非法傾倒未經許可之廢棄物至苗栗縣頭
    份鎮垃圾掩埋場，其行為不僅實際造成當地環境之破壞，並
    徒增苗栗縣頭份鎮垃圾掩埋場處理廢棄物之不便，又其傾倒
    廢棄物之時間非短，且數量甚鉅，惡性甚高，本應嚴懲；惟
    衡酌其犯後於本院審理中坦認犯罪，尚有悔悟之情，犯後態
    度尚可；併參衡其犯罪目的、手段、動機、生活狀況、智識
    程度及公訴人請求量處適當之刑等一切情狀，爰分別就其於
    事實一所犯之交付賄賂罪及其於事實二所犯之非法傾倒廢棄
    物罪量處如主文所示之刑，並依刑法第51條第1 項第5 款之
    規定，定應執行刑如主文所示，以資懲儆。
  (三)按犯貪污治罪條例之罪，宣告有期徒刑以上之刑者，並宣告
    褫奪公權，貪污治罪條例第17條定有明文。又按妨害兵役治
    罪條例及戡亂時期貪污治罪條例關於禠奪公權之期間，既無
    特別規定而適用其他法律即刑法總則之規定，自應適用第37
    條第2 項以定禠奪公權之期間，雖該條第2 項明定限於宣告
    死刑、無期徒刑及6 月以上有期徒刑，並不包括6 月以下有
    期徒刑在內，此乃由於創訂該二條例當時立法者之疏忽，適
    用時仍應本於立法原意旨對於宣告6 月以下有期徒刑者，宣
    告禠奪公權1 年以上10年以下，現一、二、三審實例上均採
    此說（見臺灣高等法院暨所屬法院56年度法律座談會刑事類
    第10號研討結果）。則本案被告既經本院適用貪污治罪條例
    論罪且宣告有期徒刑，雖宣告之有期徒刑為1 年以下，而與
    現行刑法第37條第2 項規定褫奪公權之有期徒刑宣告限於1年
    以上之刑之規定不符，惟依上揭說明，仍應宣告褫奪公權為
    當，爰斟酌全案情節，併宣告褫奪公權如主文所示。
四、應適用之法條：
  (一)刑事訴訟法第273 條之1 第1 項、第299 條第1 項前段、第
    310 條之2 、第454 條第1 項。
  (二)貪污治罪條例第11條第1 項、第4 項、第17條。
  (三)廢棄物清理法第46條第1 項第4 款。
  (四)刑法第11條、第28條、第51條第1 項第5 款、第66條後段。
  (五)刑法施行法第1 條之1 。
五、本判決係依刑事訴訟法第310 條之2 、第454 條第1 項製作
    。如不服本判決，應於判決送達之日起10日內，向本院提起
    上訴。
本案經檢察官林俊杰到庭執行職務。
中    華    民    國    99    年    6     月    7     日
                  刑事第二庭    法  官  楊  清  益
以上正本證明與原本無異。
如不服本判決，應於判決送達後10日內向本院提出上訴狀（應抄
附繕本），其未敘述上訴理由者，應於上訴期間屆滿後20日內補
提理由書狀於本院，上訴於臺灣高等法院臺中分院。告訴人或被
害人如對於本判決不服者，應具備理由請求檢察官上訴，其上訴
期間之計算係以檢察官收受判決正本之日期為準。
                                書記官  蕭  雅  文
中    華    民    國    99    年    6     月    7     日
附錄：本件論罪科刑之法條全文
貪污治罪條例第11條第1項
對於第2條人員，關於違背職務之行為，行求、期約或交付賄賂
或其他不正利益者，處1年以上7年以下有期徒刑，得併科新臺幣
300萬元以下罰金。
廢棄物清理法第46條第4款
有下列情形之一者，處1年以上5年以下有期徒刑，得併科新臺幣
300萬元以下罰金：
四、未依第41條第1項規定領有廢棄物清除、處理許可文件，從
    事廢棄物貯存、清除、處理，或未依廢棄物清除、處理許可
    文件內容貯存、清除、處理廢棄物。

司法院資訊處製作；財團法人民間司法改革基金會備份。
